臺灣彰化地方法院刑事判決　　　　　　　94年度簡上字第93號
上　訴　人　臺灣彰化地方法院檢察署檢察官
被　　　告　丁○○
上　訴　人
即　被　告　甲○○
　　　　　　丙○○
上列上訴人因被告違反電子遊戲場業管理條例案件，不服本院九
十四年度斗簡字第九五號中華民國九十四年四月二十八日第一審
判決（原檢察官聲請簡易判決處刑案號：九十四年度偵字第八０
六號），本院管轄第二審合議庭判決如下︰
    主  文
上訴駁回。
    事實及理由
一、本案經本院審理結果，認第一審判決認事用法及量刑均無不
    當，應予維持，並引用第一審判決書記載之事實、證據及理
    由（如附件）。
二、本件上訴人即被告甲○○上訴意旨略以：我只有擺放「神馬
    王」二台而已，其他的電動機台並不是我擺放的，丙○○並
    沒有參與電動機台的經營，她是要到芳苑工業區去找工作，
    若可以的話我也想要順便找工作，請求撤銷原判決，並從輕
    量刑等語；上訴人即被告丙○○之上訴意旨略以：我並沒有
    參與電動機台的經營，當天我是與甲○○一起要到芳苑工業
    區去找工作，在偵查中的陳述是製作筆錄的警察教我講的，
    我為了要趕快回家，才會如此陳述，請求撤銷原判決，為其
    無罪之判決等語。
三、上訴人即被告丙○○於本院審理時雖矢口否認有何經營電子
    遊戲場業及賭博之犯行，辯稱：伊當天是要與甲○○一起去
    芳苑鄉的工業區找工作，伊並沒有擺放電子遊戲機台，伊會
    承認與甲○○一起擺放電子遊戲機台，是製作筆錄的警員教
    我如此陳述云云；被告甲○○雖坦承擺放電子遊戲機台，惟
    辯稱：伊僅擺放「神馬王」二台而已，其餘二台並非伊所擺
    放云云。惟查：上揭犯罪事實業據被告丙○○、甲○○二人
    於警詢及偵查中均坦承不諱，且證人甲○○於偵查中結證稱
    ：丁○○是屋主，我是把機台放在他家擺設營業，四台全部
    放五千元，多出來的是客人放的等語；證人丙○○於偵查中
    結證稱：我跟甲○○是朋友，我們昨天（九十四年一月十六
    日）早上十點才拿去放那裡等語；證人丁○○亦於偵查中結
    證稱：我有擺設賭博性電玩，我與甲○○及丙○○二人五五
    分帳等語，證人丙○○、甲○○、丁○○三人證述內容互核
    相符，並與證人洪老猜、盧明村、林寶瑞三人於偵查中證述
    賭玩內容相符，且證人乙○○警員到庭證稱：被告甲○○、
    丙○○二人的筆錄是我製作的，我是依照被告的回答製作筆
    錄，並有錄音，當時丙○○並沒有對我說她沒有在經營電動
    機台，她有承認寄放機台，而且她也有看完筆錄再簽名，丙○○並沒有說甲○○要帶她去找工作，甲○○沒有說查獲的
    機台不是全部他所寄放（甲○○有說四部機台全部都是他寄
    放的），也沒有說只有他在寄放機台，丙○○只是跟去的等
    語，又本件擺設電子遊戲機具之處所，依現場圖及照片觀之
    ，係不特定人可得隨時出入之場所，被告於該址擺設之電子
    遊戲機具係提供不特定多數人把玩，則該址自屬公眾得出入
    之場所無訛。是以，被告丙○○、甲○○於本院審理時所辯
    ，顯係事後卸責或避重就輕之詞，不足採信，此外復有電子
    遊戲機具神馬王二台、虎豹王二代一台及金雕王一台及賭資
    九千八百元扣案可資佐證，暨檢查紀錄表一份、現場簡圖一
    份、現場照片六幀附卷可稽，故本件被告丙○○、甲○○二
    人與丁○○共同未依電子遊戲場業管理條例規定辦理營利事
    業登記，擺設賭博性電動機具供人賭博之事證已臻明確，犯
    行均堪認定。原審判決據以論罪科刑，各判處被告丙○○、
    甲○○二人有期徒刑三月，並均諭知易科罰金之折算標準，
    核無不當，上訴人丙○○、甲○○二人指摘原判決有誤，聲
    請撤銷原判決為無理由，均應駁回其上訴。
四、本件公訴人就被告丁○○部分之上訴意旨略以：被告丁○○
    另基於非法經營電子遊戲場業及賭博之概括犯意聯絡，自民
    國九十四年五月十五日某時起，在其位於彰化縣芳苑鄉○○
    街一三八號住處之公眾得出入場所，擺放賭博性電子遊戲機
    金雕王一台，用以經營電子遊戲場業，並連續以上開電子遊
    戲機為器具，與不特定之賭客賭博財物，嗣於九十四年五月
    十七日中午十二時二十分許，為警在上址當場查獲，並扣得
    上開電子遊戲機內之ＩＣ板一片及機具內之賭資新台幣九百
    五十元，被告因而涉有刑法第二百六十六條第一項前段之普
    通賭博及電子遊戲場業管理條例第二十二條之犯行，並與被
    告丁○○先前於九十四年一月十七日所犯之刑法第二百六十
    六條第一項前段之普通賭博及電子遊戲場業管理條例第二十
    二條犯行，犯罪時間緊接、犯罪構成要件相同，顯係基於概
    括之犯意反覆為之，為連續犯，屬裁判上之一罪，依審判不
    可分原則，該案應為起訴效力所及，原審未及斟酌審判，難
    認原判決允當，請求撤銷原判決，另為適當之判決等語。訊
    據被告丁○○雖對移送併辦之犯罪事實坦承不諱，惟其於本
    院審理時供稱：九十四年一月十七日經營電子遊戲場業為警
    查獲之後，伊並沒有想要繼續經營電動機台，後來是朋友於
    九十四年五月十六日載送機台來，伊才再經營電子遊戲場業
    等語，是以其前後犯意顯然不同，並無概括犯意反覆為之之
    意圖；又移送併辦部分之犯罪時間係自九十四年五月十五日
    起至同年月十七日止，而本件之犯罪時間係九十四年一月十
    六日起至同年月十七日止，其間相距將近四月之久，更足見
    被告丁○○無概括之犯意。原審就被告丁○○經營電子遊戲
    場業等犯行據以論罪科刑，判處有期徒刑三月，並諭知易科
    罰金之折算標準，核無不當，上訴人指摘原判決未及審酌併
    辦部分，聲請撤銷原判決，另為適當之判決，為無理由，應
    駁回其上訴。至於移送併辦部分既與本件無連續犯之裁判上
    一罪關係，本院自不得一併加以審究，應檢還原機關另為適
    當之處理，附此敘明。
據上論斷，應依刑事訴訟法第四百五十五條之一第一項、第三項
、第三百六十八條、第三百七十三條，判決如主文。
本案經檢察官賴志盛到庭執行職務。
中　　華　　民　　國　　94　　年　　8 　　月　　2 　　日
                  刑事第二庭    審判長法  官  石馨文
                                      法  官  李水源
                                      法  官  黃齡玉
以上正本證明與原本無異。
本判決不得上訴。
中　　華　　民　　國　　94　　年　　8 　　月　　3 　　日
                                      書記官  梁高賓
